【裁判字號】    89,易,2649
【裁判日期】    890919
【裁判案由】    傷害
【裁判全文】
台灣板橋地方法院刑事判決                        八十九年度易字第二六四九號
    公  訴  人  台灣板橋地方法院檢察署檢察官
    被      告  乙○○
右列被告因傷害案件，經檢察官提起公訴（八十九年度偵字第三八二四號），本院判
決如左：
    主  文
乙○○傷害人之身體，處拘役伍拾日，如易科罰金，以佰元折算壹日。
    事  實
一、乙○○於民國（下同）八十九年一月二十八日至位於台北縣泰山鄉○○路○段之
    「皇都理容院」內消費，因所攜帶之現金不敷使用，遂要求該理容院小姐甲○○
    與之共乘由葉智文駕駛之計程車，回其位於台北縣三重市○○路○段二四四巷三
    十五弄十一號之住處拿錢，俟上開計程車行駛至乙○○住處樓下時，乙○○要求
    林女上樓與其一同至住處拿錢，林女不從，表示只願在樓下等，乙○○竟基於傷
    害之犯意，出手毆打林女，致使林女受有臉裂傷五‧五公分×０‧三公分×０‧
    六公分、左膝擦傷二處各為四公分×四公分及二公分×二公分、右膝擦傷四公分
    ×四公分及左肘瘀傷四公分×四公分等傷害。
二、案經被害人甲○○報請台灣板橋地方法院檢察署檢察官偵查起訴。
    理  由
一、訊據被告乙○○矢口否認有傷害之犯行，並辯稱：係甲○○自己下車不小心跌倒
    所致云云。經查：右揭事實，業據告訴人甲○○於偵查及本院審理時指訴歷歷，
    並據證人即當時駕駛計程車之葉智文於偵查中結證稱：「我載他們至三重重新路
    附近，他們二人即下車，林（指告訴人甲○○）叫我等她一下，詹（指被告乙○
    ○）就叫我將車開走，我就見詹打林，並沒有使用工具，我見詹拉扯林及推她，
    林就跌倒」（見偵查卷第十一頁），復有台北市立中興醫院出具之診斷證明書乙
    紙在卷可稽。故被告所辯各節，顯係飾卸諉責之詞，不足採信。罪證明確，被告
    犯行洵堪認定。
二、核被告所為，係犯刑法第二百七十七條第一項之傷害罪。爰審酌被告之品行、智
    識程度、犯罪之動機、被害人受傷之情形、未積極與被害人謀求和解以及被告犯
    罪後猶飾詞圖辯等一切情狀，量處如主文所示之刑，並諭知易科罰金之折算標準
    ，以示懲儆。
三、至被告於偵審中皆請求調閱當地之監視錄影帶乙節；惟查於偵查中檢察官即函請
    台北縣三重分局中興橋派出所提供位於台北縣三重市○○路○段二四四巷巷口之
    監視錄影帶，而據福德里里長出具證明表示該巷內並未設置監視錄影機等情（有
    證明書在卷）。是此部分請求自無從再予調查之必要，附此說明。
據上論斷，應依刑事訴訟法第二百九十九條第一項前段，刑法第二百七十七條第一項
、第四十一條，罰金罰鍰提高標準條例第一條前段、第二條，判決如主文。
本案經檢察官謝宗甫到庭執行職務
中      華      民      國      八十九      年     九     月    十九    日
      台灣板橋地方法院刑事第二庭
                                          法  官  潘  長  生
右正本證明與原本無異
如不服本判決應於送達後十日內向本院提出上訴狀
                                          書記官  王  增  華
中      華      民      國      八十九      年     九     月     十九   日
附錄本案論罪科刑法條全文：
刑法第二百七十七條
傷害人之身體或健康者，處三年以下有期徒刑，拘役或一千元以下罰金。
犯前項之罪，因而致人於死者，處無期徒或七年以上有期徒刑；致重傷者，處三年以
上十年以下有期徒刑。


司法院資訊處製作；財團法人民間司法改革基金會備份。
